【裁判字號】    92,上訴,676
【裁判日期】    920811
【裁判案由】    毒品危害防制條例
【裁判全文】
臺灣高等法院臺南分院刑事判決      九十二年度上訴字第六七六號  Ａ
      上  訴  人  臺灣臺南地方法院檢察署檢察官
      被      告  甲  ○  ○
      指定辯護人  本院公設辯護人  丙○○
右上訴人因被告違反毒品危害防治條例案件，不服臺灣臺南地方法院九十二年度訴字
第六五號中華民國九十二年五月二十二日第一審判決（起訴案號：臺灣臺南地方法院
檢察署九十一年度偵字第一五九四號），提起上訴，本院判決如左：
      主      文
原判決撤銷。
甲○○販賣第一級毒品，累犯，處有期徒刑捌年，褫奪公權伍年。
扣案之第一級毒品海洛因貳包（驗餘合計淨重貳．貳貳公克）沒收並銷燬之。販賣第
一級毒品所得新臺幣壹仟元沒收，如全部或一部不能沒收時，以其財產抵償之。
      事      實
一、甲○○曾於民國八十六年間，因違反肅清煙毒條例案件，經臺灣臺南地方法院判
    處有期徒刑三年二月，於八十九年七月八日執行完畢。詎猶不知悔改，於九十一
    年一月三十一日零時許，在臺南市城東大廟前，販賣第一級毒品海洛因一包新台
    幣一千元予乙○○施用（乙○○施用海洛因犯行，另案送勒戒處所觀察、勒戒）
    。嗣於九十一年二月四日下午二時許，乙○○至臺南市○○路九三五號甲○○住
    處，欲再向甲○○購買二千元海洛因時，適警方持搜索票至甲○○住處搜索，並
    在上址扣得其所有之第一級毒品海洛因二包（合計淨重二‧二二公克）、吸管一
    支、酒精燈一個、玻璃管一支及其友人所有之電子磅秤一個、夾鏈袋十三個。
二、案經臺南縣警察局歸仁分局報告臺灣臺南地方法院檢察署檢察官偵查起訴。
      理      由
一、訊據被告甲○○矢口否認販賣第一級毒品海洛因予乙○○，辯稱「是無償讓他使
    用」等語。惟查：
（一）被告曾販賣第一級毒品海洛因供乙○○施用之事實，業據證人乙○○於偵查及
      警訊中證述甚詳，而九十一年二月四日十四時許，乙○○至被告住處，係準備
      再向被告購買海洛因二千元，亦據乙○○供述明確（詳偵卷第一六頁），且警
      方於搜索時復從被告住處起獲海洛因二包，扣前開二包海洛因經送驗具海洛因
      成分（合計淨重二‧二二公克），有法務部調查局鑑驗通知書影本一紙附原審
      卷（詳原審卷第一二頁），又證人乙○○為警查獲後，採尿送驗結果確成嗎啡
      陽性反應，有臺南縣衛生局尿液檢驗成績書影本一紙附原審卷足參（詳原審卷
      第六九頁、七○頁），本件事證明確，被告犯行洵堪認定。
（二）證人乙○○固於原審審理時改稱係被告無償供其施用第一級毒品海洛因，惟其
      於先前偵查中供稱係以被告欠債抵償，或以現金買賣，縱屬抵債亦為有償，其
      嗣於原審始改稱係無償轉讓或又改稱其二人間會互相無償提供毒品施用等語，
      前後已見矛盾，自以查獲當時所供最為真實可採；復查被告與證人乙○○均稱
      彼此間不熟，其間僅認識數月、見過幾次面（詳偵卷第一○頁、第一六頁）而
      已，且被告與其父以賣水果為生，每月其父僅給被告幾千元等情，為被告於本
      院審理中供述甚詳，參以海洛因毒品價錢昂貴，販賣毒品若被查獲亦將被判重
      刑，衡諸常情，被告在經濟並不寬裕之情形下，當無將高價購得之海洛因無償
      供乙○○施用之理，證人乙○○嗣後改稱係無償轉讓，核與其以前所供不符，
      委屬事後迴護被告之詞，應不足採，並此敘明。
二、核被告所為，係犯毒品危害防制條例第四條第一項之販賣第一級毒品罪。被告於
    販賣前後非法持有海洛因之低度行為，應為其販賣之高度行為所吸收，不另論罪
    。
三、原審就被告販賣部分論罪科刑，固非無見，惟查：證人乙○○與被告間並無仇怨
    ，當無誣陷被告之理，而證人乙○○自警訊以迄原審第一次訊問時，均證稱係向
    被告購買第一級毒品海洛因，雖證人與被告嗣又稱該毒品係以二人間之債權債務
    相抵，仍無礙其犯罪事實之認定，原審疏未詳查，僅以證人證詞反覆即不採而遽
    論以被告轉讓第一級毒品罪，顯有未洽。檢察官上訴意旨執此指摘原判決不當，
    非無理由，原判決有前述可議之處，自應由本院予以撤銷改判。查被告前因違反
    肅清煙毒條例案件，經本院判處有期徒刑三年二月，於八十九年七月八日執行完
    畢，有卷附臺灣高等法院被告全國前案紀錄表可按，其受有期徒刑之執行完畢，
    五年內再犯本件有期徒刑以上之罪，為累犯，本依法加重其刑，惟所犯連續販賣
    第一級毒品罪部分，法定刑為死刑、無期徒刑，依法不得加重。另查被告犯本件
    販賣毒品之行為僅一次（另一次尚未交易即被查獲）一千元，數量甚微，犯罪情
    狀非無可憫，科以法定低度刑無期徒刑仍嫌過重，爰依刑法第五十九條之規定減
    輕其刑。爰審酌被告犯罪之動機、目的、手段、販賣數量不多、販毒對社會所生
    之嚴重危害及犯罪後飾詞否認，態度不佳等一切情狀，量處有期徒刑捌年，並宣
    告褫奪公權伍年。至扣案之第一級毒品海洛因二包（驗餘合計淨重二．二二公克
    ），應依毒品危害防制條例第十八條第一項前段規定宣告沒收銷燬之；販賣毒品
    所得財物新臺幣壹仟元，依毒品危害防制條例第十九條第一項規定宣告沒收，如
    全部或一部不能沒收時，以其財產抵償之。至扣案之被告所有之吸管一支、酒精
    燈一個、玻璃管一支與本案販賣毒品無涉，另電子磅秤一個、夾鏈袋十三個被告
    自始即供稱係第三人張延俊所有，復無證據證明係屬被告之物品，不予宣告沒收
    。宜由檢察官另行為適法處理。
據上論結，應依刑事訴訟法第三百六十九條第一項前段、第三百六十四條、第二百九
十九條第一項前段、毒品危害防治條例第四條第一項、第十八條第一項前段、第十九
條第一項，刑法第十一條前段、第四十七條、第三十七條第二項、第五十九條，判決
如主文。
本案經檢察官曾銘芳到庭執行職務。
中    華    民    國      九十二      年      八      月      十一      日
                                  臺灣高等法院臺南分院刑事第三庭
                                      審判長法官  陳    義    仲
                                            法官  陳    清    溪
                                            法官  宋    明    蒼
右正本證明與原本無異。
如不服本判決，應於判決送達後十日內向本院提出上訴狀，其未敘述理由者並應於提
出上訴狀後十日內向本院補提理由書（應附繕本)。
                                     法院書記官  余    素    美
中    華    民    國      九十二      年      八      月      十二      日
附錄本案論罪科刑法條全文：
毒品危害防制條例第四條第一項
製造、運輸、販賣第一級毒品者，處死刑或無期徒刑；處無期徒刑者，得併科新台幣
一千萬元以下罰金。


司法院資訊處製作；財團法人民間司法改革基金會備份。
